【裁判字號】    89,訴,292
【裁判日期】    890321
【裁判案由】    清償債務
【裁判全文】
臺灣高雄地方法院民事判決  八十九年度訴字第二九二號
    原      告  高雄縣大樹鄉農會
    法定代理人  甲○○
    訴訟代理人  丙○○
    被      告  乙○○
右當事人間請求清償借款事件，本院判決如左：
    主    文
被告應給付原告新台幣貳佰零肆萬壹仟柒佰元，及自民國八十七年一月四日起至清償日止
，按週年利率百分之十計算之利息，並自民國八十七年二月四日起至清償日止，逾期在六
個月以內者，按上開利率百分之十，超過六個月者，按上開利率百分之二十計算違約金。
原告其餘之訴駁回。
訴訟費用由被告負擔。
本判決於原告以新台幣陸拾玖萬元為被告供擔保後得假執行。
原告其餘假執行之聲請駁回。
    事    實
甲、原告方面：
一、聲明：
(一)被告應給付原告新台幣貳佰零肆萬壹仟柒佰元，及自民國八十七年一月四日起至清償
    日止，按週年利率百分之十點五計算之利息，並自民國八十七年二月四日起至清償日
    止，逾期在六個月以內者，按上開利率百分之十，超過六個月者，按上開利率百分之
    二十計算違約金。
(二)願供擔保請准宣告假執行。
二、陳述：緣訴外人朱山田以被告為連帶保證人，於民國八十年十一月四日向原告借用新
    台幣（下同）三百五十萬元，約定自八十年十一月四日起至九十五年十一月三日止，
    分期按月平均攤還本息，利息按原告基本放款利率加碼週年利率百分之０．七五計算
    ，嗣後如有調整基本放款利率時，並隨同調整，如未按期給付，即喪失期限利益，全
    部債務視為到期，除應清償賸餘本息外，並應給付自逾期之日起，在六個月以內者，
    按上開利率百分之十，超過六個月者，按上開利率百分之二十計付之違約金。詎訴外
    人朱山田自八十七年一月四日起即未按期攤還，尚欠如聲明所示之本利及違約金迄未
    清償，被告為連帶保證人，依法應對上開債務負連帶清償之責，為此依據連帶保證之
    法律關係提起本件訴訟。
三、證據：提出借據、授信約定書、放款帳卡、利率表及戶籍謄本各一份為證。
乙、被告方面：
一、聲明：原告之訴駁回。
二、陳述：對於借據及授信約定書上簽章之真正不予爭執，請原告就擔保品先拍賣取償。
    理    由
一、本件原告起訴主張緣訴外人朱山田以被告為連帶保證人，於八十年十一月四日向原告
    借用三百五十萬元，約定自八十年十一月四日起至九十五年十一月三日止，分期按月
    平均攤還本息，利息按原告基本放款利率加碼週年利率百分之０．七五計算，嗣後如
    有調整基本放款利率時，並隨同調整，如未按期給付，即喪失期限利益，全部債務視
    為到期，除應清償賸餘本息外，並應給付自逾期之日起，在六個月以內者，按上開利
    率百分之十，超過六個月者，按上開利率百分之二十計付之違約金。詎訴外人朱山田
    自八十七年一月四日起即未按期攤還，尚欠如聲明所示之本利及違約金迄未清償之事
    實，業據其提出借據、授信約定書、放款帳卡、利率表及戶籍謄本各一份為證，核屬
    相符，而被告對於借據及授信約定書上簽章之真正亦不為爭執，經本院核對上開證物
    之結果，除依訴外人朱山田發生逾期時原告之基本放款利率為週年利率百分之九點二
    五，加碼週年利率百分之０．七五計算應為週年利率百分之之十，原告逾此部分之請
    求因屬無據應予駁回外，餘與原告所述相符，自堪信其主張為真實。
二、按當事人得約定債務人不履行債務時，應支付違約金，民法第二百五十條第一項定有
    明文。又稱保證者，謂當事人約定，一方於他方之債務人不履行債務時，由其代負履
    行責任之契約。保證債務，除契約另有訂定外，包含主債務之利息、違約金、損害賠
    償及其他從屬於主債務之負擔，民法第七百三十九條、第七百四十條亦分別定有明文
    。又保證債務之所謂連帶，係指保證人與主債務人負同一債務，對於債權人各負全部
    給付之責任而言。從而，原告依據連帶保證之法律關係，請求被告應給付原告二百零
    四萬一千七百元，及自八十七年一月四日起至清償日止，按週年利率百分之十計算之
    利息，並自民國八十七年二月四日起至清償日止，逾期在六個月以內者，按上開利率
    百分之十，超過六個月者，按上開利率百分之二十計算違約金，即屬正當，應予准許
    ，逾此部分之請求，即無理由，應予駁回。
三、原告陳明願供擔保，請求宣告假執行，就其勝訴部分，經核並無不合，爰酌定相當擔
    保金額准許之，至其敗訴部分，其假執行之聲請已因訴之駁回而失所附麗，併予駁回
    之。
據上論結，本件原告之訴一部有理由，一部無理由，依民事訴訟法第七十九條但書、第三
百九十條第二項，判決如主文。
中      華      民      國      八十九      年      三      月    二十一    日
                              臺灣高雄地方法院民事庭
~B法      官  張家瑛
右為正本係照原本作成。
如對本判決上訴，須於判決送達後廿日內向本院提出上訴狀。
~B法院書記官  黃  曼
中      華      民      國    八十九    年      三      月     十六     日


司法院資訊處製作；財團法人民間司法改革基金會備份。
